臺灣高雄地方法院刑事判決　　　　　　　93年度訴字第2523號
 公　訴　人　台灣高雄地方法院檢察署檢察官
 被　　　告　戊○○　男　35.
 　　　　　　　　　　　巷一弄.
 指定辯護人　本院公設辯護人己○○
 被　　　告　乙○○　男　36.
 　　　　　　　　　　　二號
 指定辯護人　本院公設辯護人丁○○
上列被告因強盜案件，經檢察官提起公訴（93年度偵字第15990
），本院判決如下：
    主  文
戊○○、乙○○均共同意圖為自己不法之所有，攜帶兇器，以脅
迫至使不能抗拒，而取他人之物；戊○○，累犯，處有期徒刑陸
年拾月、乙○○，累犯，處有期徒刑柒年貳月，扣案之西瓜刀貳
把沒收。
    事  實
一、戊○○前因殺人未遂及竊盜案，於民國85年8 月19日經本院
    以85年度訴字第588 號分別判處有期徒刑6 年及5月 確定，
    於88年12月8 日假釋出監，於93年2 月4 日縮刑期滿假釋未
    經撤銷以執行完畢論。乙○○前因竊盜案，於88年11月29日
    經臺灣高雄地方法院以88年度易字第4239號判處有期徒刑10
    月確定，91年1 月1 日執行完畢。二人竟不知悔改，共同意
    圖為自己不法所有，並基於強盜之概括犯意聯絡，於93年8
    月9 日上午2 時30分許，戊○○戴白色手套、戴全罩式安全
    帽，乙○○則戴黑色手套、半罩式安全帽，二人分持戊○○
    所提供客觀上足以危害人之生命、身體，可供兇器使用之西
    瓜刀2 支，進入高雄市三民區○○○路一三三號「芳之鄰」
    便利超商，佯裝購物，於結帳時由二人分持西瓜刀，由乙○○將西瓜刀架於丙○○脖子上，脅迫該店僱員丙○○將收銀
    機內之現金交出，至使丙○○不能抗拒而打開收銀機，乙○○立即搜括機內之現金，戊○○則進入櫃台搜括殘留之銅板
    及三包香煙，合計共盜取新台幣（下同）約八千元及三包香
    煙。得手後，隨即騎乘機車離去，並將作案之二把西瓜刀丟
    棄在高雄市新興區○○○路四二之二號「藍寶石舞廳」旁停
    車場內之某汽車下面，後至八德二路與同愛街口之「快樂龍
    」遊樂場之廁所內朋分贓物，乙○○分得1,880 元及壹包香
    菸，其餘朋分與戊○○。同日二十一時五十分許，警方於高
    雄市三民區○○○路與南台路口實施攔檢勤務，在黃子榮身
    上查獲一把西瓜刀，追問之下，黃子榮始供出係綽號「阿達
    」之乙○○委請伊前往上揭丟棄地點拿取，警方因而於同年
    月10日1 時50分，在高雄市三民區○○○路一五七號前，將
    二人拘提到案，並在二人之帶領下，在高雄市三民區○○○
    路一五七號二樓之五住處取出作案時穿著之衣物，並在該處
    四樓之樓梯間取出另一把作案用之西瓜刀。
二、案經丙○○訴由高雄市政府警察局三民第一分局報請高雄地
    方法院檢察署檢察官偵查起訴。
    理  由
一、上揭戊○○、乙○○共同攜帶兇器強盜之事實，業據被告2
    人於本院審理時坦承不諱，惟被告乙○○矢口否認有將西瓜
    刀架於被害人丙○○脖子上。然右揭事實，業據被害人丙○○在警詢或偵查中證述關於被告2人於結帳時持西瓜刀，並
    由被告2人中沒有跛腳之人（即乙○○）持西瓜刀架於脖子
    上至不能抗拒而打開收銀機任由被告2人強取財物之被害情
    節明確，並有贓物領結正本1紙附卷及西瓜刀2把、作案衣物
    2 件扣案可稽，足認被告戊○○、乙○○之自白與事實相符
    ，被告乙○○所辯不足為採，被告2人犯行洵堪認定，應予
    依法論科。
二、核被告戊○○、乙○○所為均係犯刑法第330 條第1項之攜
    帶兇器加重強盜罪。被告戊○○與乙○○間，就所犯上開加
    重強盜罪間，有犯意聯絡及行為分擔，為共同正犯。被告戊○○曾於民國85年間因殺人未遂、竊盜案件，經法院判處有
    期徒刑6年及5月確定，而於93年2月4日假釋期滿以執行完畢
    論；被告乙○○曾因竊盜案件，經法院判處有期徒刑10月，
    於91年1月1日執行完畢，均有台灣高雄地方法院檢察署刑案
    資料查註紀錄表及台灣高等法院被告全國前案紀錄表可按，
    其等均於有期徒刑執行完畢後五年以內再犯有期徒刑以上之
    罪，為累犯，應依刑法第四十七條規定加重其刑。再查，被
    告戊○○為本件犯行時之精神狀態，經本院送請高雄凱旋醫
    院進行鑑定，其結果為：綜合被告的病史資料、目前症狀及
    所做相關檢查測驗，被告目前精神狀況不甚穩定，神色顯焦
    慮、茫然、恍惚、注意力不集中，但幻覺等精神症狀則有待
    進一步確定，故目前精神科臨床的診斷為急性精神病狀態，
    不排除有物質引發精神病 (酒或安非他命)。 從檢調警訊筆
    錄記載及案主於門診所言及觀察，案主承認涉案的強盜行為
    ，是因為受人唆使慫恿，因而與人共同持刀搶奪超市，所以
    就整個犯罪行為的過程及內容，案主並非不知曉明白，誠如
    案主所言「案發當日有喝酒，但不多，清楚有拿刀及到超商
    等事情」。．．．綜合研判案主之精神疾病的整體病況、精
    神病理現象及其犯案過程，案主犯案當時的精神狀態，至多
    或可言之有達於『輕度精神耗弱』的狀態，但難有至『心神
    喪失』的程度，有該醫院94年1 月21日高市凱醫成字第
    930006086 號函暨鑑定報告書一份在卷可憑，故本院參酌上
    開鑑定意見，認被告戊○○於為本件犯行時係精神耗弱之人
    ，被告所犯之罪應依刑法第十九條第二項之規定，減輕其刑
    ，並皆依法先加後減之。爰審酌被告2 人因貪小利而圖不勞
    而獲，竟悍然持兇器為強盜之犯行，對社會大眾之身體、生
    命安全威脅非輕，惟念2 人犯後尚能坦承部分犯行，已有悔
    意等一切情狀，分別量處如主文所示之刑，以資懲儆。又扣
    案之西瓜刀2 支，為被告戊○○所有，供被告2 人共同犯加
    重強盜罪所用之物，業據被告供承在卷，爰依刑法第38條第
    1 項第2 款予以宣告沒收。
據上論斷，應依刑事訴訟法第299條第1項前段，刑法第28條、第
330條第1項、第47條、第38條第1項第2款，判決如主文。
本案經檢察官甲○○到庭執行職務。
中　　華　　民　　國　　94　　年　　3 　　月　　30　　日
                  刑事第二庭    審判長法　官  莊崑山
                                      法　官  曾鴻文
                                      法  官  黃宣撫
如不服本判決，應於判決送達後10日內，向本院提出上訴狀。
以上正本證明與原本無異。
中　　華　　民　　國　　94　　年　　3 　　月　　31　　日
　　　　　　　　　　　　　　　        書記官  鄭永媚
附錄本判決論罪科刑法條全文
中華民國刑法第330條
犯強盜罪而有第321條第1項各款情形之一者，處7年以上有期徒
刑。
前項之未遂犯罰之。
